【裁判字號】    99,訴,1230
【裁判日期】    991007
【裁判案由】    毒品危害防制條例
【裁判全文】
臺灣高雄地方法院刑事判決              99年度訴字第1230號
公  訴  人  臺灣高雄地方法院檢察署檢察官
被      告  甲○○
上列被告因毒品危害防制條例案件，經檢察官提起公訴（99年度
毒偵字第2767號），被告於準備程序進行中就被訴事實為有罪之
陳述，經本院合議庭裁定改依簡式審判程序審理，判決如下：
    主  文
甲○○施用第一級毒品，累犯，處有期徒刑柒月。又持有第一級
毒品，累犯，處有期徒刑參月，扣案之第一級毒品海洛因壹包（
檢驗後淨重零點壹貳貳公克）暨其包裝袋壹只，均沒收銷燬。應
執行有期徒刑玖月，扣案之第一級毒品海洛因壹包（檢驗後淨重
零點壹貳貳公克）暨其包裝袋壹只，均沒收銷燬。
    事  實
一、甲○○前於民國93年間，因持有第一級毒品案件，經本院以
    94年度簡字第1839號判決處有期徒刑3 月確定，甫於95年3
    月24日易科罰金執行完畢。又於98年間，因施用第一級毒品
    案件，經本院以98年度審毒聲字第1372號裁定送觀察勒戒後
    ，因認無繼續施用毒品之傾向，於99年1 月27日執行完畢出
    所，並經臺灣高雄地方法院檢察署檢察官以98年度毒偵字第
    6158號為不起訴處分確定。詎其仍未戒除毒癮，明知海洛因
    係毒品危害防制條例第2 條第2 項第1 款所定之第一級毒品
    ，不得持有、施用，竟分別為下列犯行：
（一）於上開施用毒品觀察勒戒執行完畢後5 年內，復基於施用
      第一級毒品海洛因之犯意，於99年3 月30日18時許，在高
      雄縣林園鄉汕尾村某處空屋內，將海洛因摻入香煙內，再
      以火點燃吸食之方式，施用第一級毒品海洛因1 次。
（二）復基於持有第一級毒品海洛因之犯意，於99年3 月31日12
      時30分許，在高雄縣林園鄉清水嚴清水寺前，以新臺幣50
      0 元之代價，向姓名年籍不詳，綽號「阿德」之成年男子
      ，購買第一級毒品海洛因1 包（檢驗後淨重0.122 公克）
      後，即將之隨身攜帶而持有之。嗣於99年3 月31日13時許
      ，在高雄縣林園鄉○○路33巷45號前，因行跡可疑，為警
      查獲，並扣得甲○○所持有之上開第一級毒品海洛因1 包
      ，且經採尿送驗，結果呈嗎啡陽性反應，而始悉上情。
二、案經高雄市政府警察局小港分局報告臺灣高雄地方法院檢察
    署檢察官偵查起訴。
    理  由
一、本案被告甲○○所犯之罪，並非法定刑為死刑、無期徒刑或
    最輕本刑3 年以上有期徒刑之罪，亦非高等法院管轄第一審
    之案件，其於本院準備程序中就被訴事實已為有罪之陳述，
    本院乃裁定進行簡式審判程序。又簡式審判程序之證據調查
    ，依刑事訴訟法第273 條之2 規定，不受同法第159 條第1
    項審判外陳述排除之限制，再被告對於卷內之各項證據亦不
    爭執證據能力，故卷內所列之各項證據，自得作為證據，先
    予敘明。
二、上開事實，業經被告甲○○均坦承不諱，其於99年3 月31日
    、為警查獲後所採之尿液，經送檢驗結果，確呈嗎啡陽性反
    應，此有高雄市政府警察局小港分局毒品案嫌疑人尿液代碼
    與姓名對照表、高雄市立凱旋醫院99年4 月22日濫用藥物尿
    液檢驗報告各1 紙在卷可參（見高雄市政府警察局小港分局
    警卷第14頁、99年度毒偵字第2767號偵卷第4 頁）；又警方
    於99年3 月31日13時許，在被告身上扣得之白色粉末1 包，
    經送鑑定結果，檢驗出係第一級毒品海洛因，屬毒品危害防
    制條例第2 條第2 項第1 款所稱之第一級毒品（檢驗後淨重
    0.122 公克），此有高雄市立凱旋醫院99年4 月27日高市凱
    醫驗字第12859 號濫用藥物成品檢驗鑑定書1 紙（見99年度
    毒偵字第2767號偵卷第3 頁）附卷足佐，足認被告任意性自
    白與事實均相符。再觀察、勒戒或強制戒治執行完畢釋放後
    ，5 年內再犯毒品危害防制條例第10條之罪者，檢察官應依
    法追訴，該條例第23條第2 項定有明文，本件被告前因施用
    毒品案件，經本院裁定送觀察勒戒後，因認無繼續施用毒品
    之傾向，於99年1 月27日執行完畢出所，並經臺灣高雄地方
    法院檢察署檢察官以98年度毒偵字第6158號為不起訴處分確
    定等情，有臺灣高等法院被告前案紀錄表及本院被告院內索
    引卡紀錄表可證，是被告本件施用第一級毒品犯行，係於觀
    察勒戒執行完畢後5 年內再犯，應依該條例第10條第1 項之
    規定論處。從而，本件事證均明確，被告施用第一級毒品及
    持有第一級毒品之犯行均堪認定，應俱予依法論科。
三、核被告甲○○就事實欄一（一）所為，係犯毒品危害防制條
    例第10條第1 項施用第一級毒品罪；就事實欄一（二）所為
    ，係犯同條例第11條第1 項持有第一級毒品罪。被告於99年
    3 月30日18時許施用第一級毒品前持有第一級毒品之低度行
    為，應為其後施用毒品之高度行為所吸收，不另論罪。被告
    所犯上開2 罪，犯意各別，行為互異，應予分論併罰。又被
    告前因持有第一級毒品案件，經本院以94年度簡字第1839號
    判決處有期徒刑3 月確定，甫於95年3 月24日易科罰金執行
    完畢之事實，有臺灣高等法院被告前案紀錄表在卷可稽，其
    於受有期徒刑執行完畢後，5 年內故意再犯本件有期徒刑以
    上之2 罪，均為累犯，應各依刑法第47條第1 項之規定，加
    重其刑。爰審酌被告前因施用毒品，於99年1 月27日甫觀察
    勒戒完畢，仍未能戒絕毒癮，復繼續沾染毒品惡習，再犯本
    件施用毒品罪，並於翌日繼向他人購買毒品而持有之，足見
    其戒絕毒癮之意志不堅，未能體悟施用毒品對己身所造成之
    傷害及社會之負擔，所為顯不足取，惟念及被告犯後坦承犯
    行，態度甚佳，尚有悔意，並慮及施用毒品乃戕害自身健康
    ，尚未直接危害他人等一切情狀，分別量處如主文所示之刑
    ，並定其應執行之刑。另扣案之白色粉末1 包，經送鑑定結
    果，檢驗出係第一級毒品海洛因，屬毒品危害防制條例第2
    條第2 項第1 款所稱之第一級毒品（檢驗後淨重0.122 公克
    ），已如上述，應依毒品危害防制條例第18條第1 項前段之
    規定，於被告持有第一級毒品項下，諭知沒收銷燬之。上揭
    毒品之包裝袋因直接包覆該毒品，其上顯留有該毒品之殘渣
    ，衡情自難與之析離，當應整體視之為毒品，均併予宣告沒
    收銷燬，至鑑驗耗損之毒品海洛因既已滅失，自無庸為沒收
    銷燬之諭知，併此敘明。
據上論斷，應依刑事訴訟法第273條之1第1項、第299條第 1項前
段，毒品危害防制條例第10條第1 項、第11條第1 項、第18條第
1 項前段，刑法第11條、第47條第1 項、第51條第5 款，判決如
主文。
本案經檢察官鄧怡君到庭執行職務。
中    華    民    國    99    年    10    月    7     日
                  刑事第七庭    法  官  簡佩珺
以上正本證明與原本無異。
如不服本判決應於收受送達後十日內向本院提出上訴書狀，並應
敘述具體理由；其未敘述上訴理由者，應於上訴期間屆滿後二十
日內向本院補提理由書（均須按他造當事人之人數附繕本）「切
勿逕送上級法院」。
中    華    民    國    99    年    10    月    7    日
                                書記官  蕭家玲
附錄犯罪科刑法條：
毒品危害防制條例第10條
施用第一級毒品者，處6 月以上5 年以下有期徒刑。
施用第二級毒品者，處3 年以下有期徒刑。
毒品危害防制條例第11條
持有第一級毒品者，處3 年以下有期徒刑、拘役或新臺幣5 萬元
以下罰金。
持有第二級毒品者，處2 年以下有期徒刑、拘役或新臺幣3 萬元
以下罰金。
持有第一級毒品純質淨重十公克以上者，處1 年以上7 年以下有
期徒刑，得併科新臺幣1 百萬元以下罰金。
持有第二級毒品純質淨重二十公克以上者，處6 月以上5 年以下
有期徒刑，得併科新臺幣70萬元以下罰金。
持有第三級毒品純質淨重二十公克以上者，處3 年以下有期徒刑
，得併科新臺幣30萬元以下罰金。
持有第四級毒品純質淨重二十公克以上者，處1 年以下有期徒刑
，得併科新臺幣10萬元以下罰金。
持有專供製造或施用第一級、第二級毒品之器具者，處1 年以下
有期徒刑、拘役或新臺幣1 萬元以下罰金。

司法院資訊處製作；財團法人民間司法改革基金會備份。
